# 子公司短期持有集团其他上市公司股票合并处理问题

提问人：zhuzhu2020 时间：2020-03-17 08:05:31
陈版，集团下属子公司 191231 时点短期持有下属上市公司股票，子公司持有目的是以获利为目的计入交易性金融资产，可能在 2020 年内出售。那么在集团合并计算持股比例如何计算，是否包括短期持有这个？合并时账务处理如何做？谢谢！

回答人：chenyiwei
集团合并报表层面对该上市公司的股权比例包含子公司购入的短期持有部分。不构成少数股东权益和损益。在合并报表层面，视同购买少数股权处理。合并时先将子公司账面的金融资产冲回其公允价值变动，恢复到原成本，模拟转入长期股权投资，再进行合并抵销即可。